# 请教陈版，处置子公司，合并报表处理

提问人：cjzhangyong 时间：2016-08-03 19:25:36
A公司 2014 年 12 月 31 日取得B公司100%股权对价 100 万，合并日合并报表 借：实收资本 120 未分配利润-30商誉 10 待：长期股权投资100 2015年实现利润 100 ， 2016 年起初至处置日实现利润50 A公司 16 年 6 月 30 日处置B公司100%股权，处置价 120 那么 16 年 6 月 30日合并报表是不是 借：年初未分配利润 100 贷：投资收益 100 借：未分配利润 50 贷：投资收益 50 合并报表确认的投资收益100+50+20 期初至处置日利润表及现金流量表续纳入合并范围

回答人：chenyiwei
合并报表层面确认的处置损益＝ 120 －（ 100 ＋ 100 ＋ 50 ）＝－ 130 。因为个别报表层面的投资处置收益为 20 ，所以合并抵销分录需借记投资收益150.

提问人：cjzhangyong 时间：2016-08-03 19:49:43
在请教下，期初至处置日利润做合并权益表，借：投资收益 50 贷：未分配利润_其他转入 50 吗

回答人：chenyiwei
借投资收益 50 ，贷方就是被处置子公司年初至处置日利润表的各个具体项目，包括收入、成本、费用和损失等。